【裁判字號】    89,訴,1904
【裁判日期】    901002
【裁判案由】    法令解釋
【裁判全文】
臺北高等行政法院裁定                            八十九年度訴字第一九○四號
    原      告    甲○○
    被      告    國防部
    代  表  人    伍世文
右當事人間因法令解釋事件，原告不服行政院中華民國八十九年六月二十三日台八十
九訴字第一八三五九號再訴願決定，提起行政訴訟，經高雄高等行政法院裁定移送後
，本院裁定如左：
    主  文
原告之訴駁回。
訴訟費用由原告負擔。
    理  由
一、按「人民對於中央或地方機關之行政處分，認為違法或不當，致損害其權利或利
    益者，得依本法提起訴願、再訴願。」「中央或地方機關對於人民依法聲請之案
    件，於法定期限內應作為而不作為，致損害人民之權利或利益者，視同行政處分
    。」固為修正前訴願法第一條前段、第二條第二項所明定。惟所謂依法聲請之案
    件，係指人民依法律規定有權請求行政機關為一定之行為者而言，至單純請願、
    陳情解釋或建議等則不包括在內。是若無行政處分或非人民依法聲請之案件，即
    不得據以提起訴願、再訴願。又行政訴訟，係就有爭執之行政處分或公法上法律
    關係請求行政法院為判決，故若無行政處分，即屬欠缺訴之前提要件而不合法。
二、原告起訴意旨略謂：其於民國八十八年六月三十日向被告聲請提起非常審判，被
    告所屬軍法局於同年七月十三日以則剛（覆）字第二五九四號函駁回其聲請，其
    再於同年九月二十九日函請被告說明駁回提起非常審判之理由，然被告置之不理
    ，依修正前訴願法第二條第二項規定，視同行政處分，乃循序向國防部、行政院
    提起訴願及再訴願，均遭決定駁回，致其依法得平反先前因貪污而遭判刑確定之
    權益受損，爰提起行政訴訟，以資救濟云云。
三、查原告前因貪污案件受軍事審判，經被告於六十九年四月五日以（六九）年覆高
    度痒字第○○二號判決罪刑確定，其於八十八年九月二十九日提出之「軍法問題
    解答聲請書」係於聲請非常審判遭駁回後，認該確定判決理由矛盾，要求解答，
    核非人民依法律規定有權請求行政機關為一定行為之事項，而屬單純陳情事件，
    自無被告應作為而不作為視同行政處分可言。從而訴願、再訴願機關從程序上駁
    回其訴願、再訴願，均無不合，原告復提起行政訴訟，顯非合法，應予駁回。
四、依行政訴訟法第一百零七條第一項第十款、第一百零四條，民事訴訟法第九十五
    條、第七十八案，裁定如主文。
中      華      民      國      九十      年      十      月    二      日
                    臺 北 高 等 行 政 法 院  第 一 庭
                                審 判 長 法  官    鄭 忠 仁
                                         法  官    林 金 本
                                         法  官    楊 莉 莉
右為正本係照原本作成。
如不服本裁定，應於送達後十日內向本院提出抗告狀（須按他造人數附繕本）。
中      華      民      國      九十      年      十      月    二      日
                                         書記官    黃 舜 民


司法院資訊處製作；財團法人民間司法改革基金會備份。
